臺灣新竹地方法院刑事判決
111年度易字第108號
公  訴  人  臺灣新竹地方檢察署檢察官
被      告  陳孟凌


上列被告因竊盜案件，經檢察官提起公訴（110年度偵字第5072
號、第6037號、第12340號)，被告於本院準備程序中，就被訴事
實為有罪之陳述，經本院告知簡式審判程序意旨，並聽取公訴人
、被告之意見後，裁定依簡式審判程序審理，並判決如下：
    主  文
陳孟凌犯如附表編號1至3所示之罪，主文、宣告刑及沒收各如附
表編號1至3所載。應執行有期徒刑肆月，如易科罰金，以新臺幣
壹仟元折算壹日。
    事實及理由
一、本件犯罪事實及證據，除證據部分應補充「被告陳孟凌於本
    院準備程序、審理時之自白（本院卷第47、53頁）」外，餘
    均引用檢察官起訴書之記載（如附件）。
二、論罪科刑：
　㈠核被告所為，均係犯刑法第320條第1項之竊盜罪。被告所犯3
    次竊盜犯行間，犯意各別，行為互殊，應予分論併罰。
　㈡爰以行為人之責任為基礎，爰審酌被告前已有多次竊盜前科
    之素行，有臺灣高等法院被告前案紀錄表1份在卷足參，竟
    不知戒慎其行，再犯本件3次竊盜犯行，侵害他人財產法益
    ，危害社會信賴關係與治安，顯然欠缺法治及尊重他人財產
    權之觀念，且被告至今尚未賠償告訴人之損害，惟考量其坦
    承犯行之犯後態度、犯罪之動機、目的、手段及所竊取物品
    之價值，暨其自述高中肄業之智識程度，從事水電工作，家
    庭經濟狀況小康（本院卷第53頁）等一切情狀，分別量處如
    附表主文、宣告刑及沒收欄所示之刑，並定其應執行刑暨均
    諭知易科罰金之折算標準。
三、沒收：
　㈠被告就附表編號1所示犯行竊得之三星手機1支、長形皮夾1個
    、現金新臺幣（下同）10,000元及美金折合新臺幣10,000元
    ；就附表編號2所示犯行竊得之粉紅色三星手機1支、紫紅色
    包包1個、現金14,000元；就附表編號3所示犯行竊得之黑色
    斜背皮包1個、現金3,000元，均為其犯罪所得，雖均未扣案
    ，仍應依刑法第38條之1第1項前段、第3項規定，於被告各
    該主文項下宣告沒收，並於全部或一部不能沒收或不宜執行
    沒收時，追徵其價額。
　㈡至於被告就附表編號1所示犯行竊得之告訴人范揚崑所有身分
    證1張、健保卡1張、駕照1張、信用卡3張；就附表編號2所
    示犯行竊得之告訴人塗寶環所有身分證1張、健保卡1張、老
    人卡1張、印章2個、軍眷卡1張、國泰世華銀行金融卡1張、
    郵局金融卡1張、信用卡1張；就附表編號3所示犯行竊得之
    告訴人林邱靜香所有身分證1張、健保卡1張、玉山銀行信用
    卡1張、會員卡1張、悠遊卡1張等物，上開物品均不具刑法
    上之重要性，且本身價值較低，依刑法第38條之2第2項之規
    定，均不予宣告沒收或追徵其價額，附此敘明。
據上論斷，應依刑事訴訟法第273條之1第1項、第299條第1項前
段、第310條之2、第454條第2項，判決如主文。
本案經檢察官鄒茂瑜提起公訴，檢察官林李嘉到庭執行職務。
中    華    民    國   111    年    4     月    14    日
                  刑事第三庭    法  官  王靜慧
以上正本證明與原本無異。
如不服本判決應於收受本判決後20日內向本院提出上訴書狀，上
訴書狀應敘述具體理由。上訴書狀未敘述上訴理由者，應於上訴
期間屆滿後20日內補提理由書狀於本院(均須按他造當事人之人
數附繕本 )「切勿逕送上級法院」。
中　　華　　民　　國　　111 　年　　4 　　月　　14　　日
                                書記官  陳弘明 
附錄本案論罪科刑法條：
中華民國刑法第320條
意圖為自己或第三人不法之所有，而竊取他人之動產者，為竊盜
罪，處五年以下有期徒刑、拘役或五十萬元以下罰金。
意圖為自己或第三人不法之利益，而竊佔他人之不動產者，依前
項之規定處斷。
前二項之未遂犯罰之。
附  表：
編號 犯罪事實 主文、宣告刑及沒收 1 如起訴書犯罪事實欄一、㈠ 陳孟凌犯竊盜罪，處有期徒刑貳月，如易科罰金，以新臺幣壹仟元折算壹日。未扣案之犯罪所得三星手機壹支、長形皮夾壹個、新臺幣壹萬元、美金折合新臺幣壹萬元均沒收，於全部或一部不能沒收或不宜執行沒收時，追徵其價額。 2 如起訴書犯罪事實欄一、㈡ 陳孟凌犯竊盜罪，處有期徒刑貳月，如易科罰金，以新臺幣壹仟元折算壹日。未扣案之犯罪所得紫紅色包包壹個、粉紅色三星手機壹支、新臺幣壹萬肆仟元均沒收，於全部或一部不能沒收或不宜執行沒收時，追徵其價額。 3 如起訴書犯罪事實欄一、㈢ 陳孟凌犯竊盜罪，處有期徒刑貳月，如易科罰金，以新臺幣壹仟元折算壹日。未扣案之犯罪所得黑色斜背皮包壹個、新臺幣參仟元均沒收，於全部或一部不能沒收或不宜執行沒收時，追徵其價額。 
附  件：
臺灣新竹地方檢察署檢察官起訴書
                                     110年度偵字第5072號
                                                第6037號
                                               第12340號
　　被　　　告　陳孟凌　
上列被告因竊盜案件，業經偵查終結，認應提起公訴，茲將犯罪
事實及證據並所犯法條分敘如下：
　　　　犯罪事實
一、陳孟凌意圖為自己不法之所有，基於竊盜之犯意，分別為下
    列行為：
（一）於民國109年8月22日4時15分許，騎乘車牌號碼000-000號
      重型機車行經新竹市○區○○路00號新竹市東區區公所前，
      見范揚崑蹲坐在路邊昏睡，認有機可乘，下車查看確認范
      揚崑酒醉不省人事後，遂徒手竊取范揚崑隨身攜帶之三星
      手機1支及長形皮夾1個（內有現金新臺幣（下同）1萬元
      、美金現金折合新臺幣1萬元、身分證1張、健保卡1張、
      駕照1張、信用卡3張等物品），得手後隨即騎車離去。嗣
      范揚崑發現上開物品遭竊後報警處理，經警調閱監視器錄影
      畫面，始循線查悉上情（110年度偵字第6037號）。
（二）於110年2月1日15時33分許，騎乘車牌號碼000-000號重型
      機車至新竹市北區瑞光街164巷底菜園旁產業道路停放車
      輛後，步行前往道路旁菜園工寮，趁塗寶環在菜園除草而
      疏於注意之際，徒手竊取工寮內塗寶環所有之紫紅色包包
      1個（內有現金1萬4,000元、身分證1張、健保卡1張、老
      人卡1張、印章2個、粉紅色三星手機1支、軍眷卡1張、國
      泰世華銀行金融卡1張、郵局金融卡1張、信用卡1張等物
      品，共計價值2萬5,000元），得手後隨即騎車離去。嗣塗
      寶環發現上開物品遭竊後報警處理，經警調閱監視器錄影畫
      面，始循線查悉上情（110年度偵字第12340號）。
（三）於110年3月8日10時許，騎乘車牌號碼000-000號重型機車
      至新竹市○區○○里00鄰00號「新生高爾夫球練習場」旁停
      放車輛後，步行前往道路旁農地，趁林邱靜香疏於注意之
      際，徒手竊取農地上林邱靜香所有之黑色斜背皮包1個（
      內有現金3,000元、身分證1張、健保卡1張、玉山銀行信
      用卡1張、會員卡1張、悠遊卡1張等物品），得手後隨即
      騎車離去。嗣林邱靜香發現上開物品遭竊後報警處理，經
      警調閱監視器錄影畫面，始循線查悉上情（110年度偵字第
      5072號）。
二、案經范揚崑訴由新竹市警察局第二分局，塗寶環訴由新竹市
    警察局第三分局，林邱靜香訴由新竹市警察局第一分局報告
    偵辦。
　　　　證據並所犯法條
一、證據清單及待證事實
（一）犯罪事實一、（一）部分（110年度偵字第6037號）
編號 證據名稱 待證事實 1 被告陳孟凌於警詢及偵查中之供述 坦承於上開時、地，下車查看確認范揚崑酒醉之事實，惟矢口否認竊盜犯行，辯稱：我有搖晃范揚崑起來，但范揚崑昏昏的，我就騎車走掉了，我沒有偷他的東西等語。 2 告訴人范揚崑於警詢及偵查中之指訴 證明犯罪事實一、（一）全部犯罪事實。 3 員警偵查報告1份、車號查詢機車車籍資料1張、監視器錄影畫面翻拍照片6張、新竹市警察局第二分局東門派出所受理各類案件紀錄表、受理刑事案件報案三聯單各1張、本署檢察事務官勘驗報告1份、告訴人提供之手機定位足跡紀錄列印資料1份 證明犯罪事實一、（一）全部犯罪事實。 
（二）犯罪事實一、（二）部分（110年度偵字第12340號）
編號 證據名稱 待證事實 1 被告陳孟凌於警詢及偵查中之供述 坦承於上開時、地，步行至菜園查看及靠近工寮之事實，惟矢口否認竊盜犯行，辯稱：我只是去看別人怎麼種菜，我沒有拿包包等語。 2 告訴人塗寶環於警詢時之指訴 證明犯罪事實一、（二）全部犯罪事實。 3 員警偵查報告1份、車輛詳細資料報表1張、新竹市警察局第三分局中華派出所受理各類案件紀錄表、受理刑事案件報案三聯單各1張、監視器錄影畫面翻拍照片8張、現場照片4張、被告騎乘機車行駛路徑圖1張、本署檢察事務官勘驗報告1份 證明犯罪事實一、（二）全部犯罪事實。 
（三）犯罪事實一、（三）部分（110年度偵字第5072號）
編號 證據名稱 待證事實 1 被告陳孟凌於警詢及偵查中之供述 坦承於上開時、地，曾步行至農地之事實，惟矢口否認竊盜犯行，辯稱：我有去農地上廁所，上完就走了，我沒有偷皮包等語。 2 告訴人林邱靜香於警詢及偵查中之指訴 證明犯罪事實一、（三）全部犯罪事實。 3 員警偵查報告2份、車輛詳細資料報表1張、新竹市警察局第一分局湳雅派出所受理各類案件紀錄表1張、監視器錄影畫面翻拍照片8張、被告騎乘機車行駛路線圖1張 證明犯罪事實一、（三）全部犯罪事實。 
二、核被告所為，係犯刑法第320條第1項之竊盜罪嫌。被告所為
    3次竊盜犯行，犯意各別，行為互殊，請予以分論併罰。又被
    告因上開竊盜犯行獲有犯罪所得，請依刑法第38條之1第1項
    、第3項規定，宣告沒收或追徵其價額。
三、依刑事訴訟法第251條第1項提起公訴。
　  此　  致
臺灣新竹地方法院
中　　華　　民　　國　　111 　年　   1　  月　  10 　 日
                              檢  察  官  鄒茂瑜
本件正本證明與原本無異
中　　華　　民　　國　　111 　年　   1　  月　  17 　 日
                              書  記  官  張政仁